臺灣臺中地方法院刑事裁定
110年度聲字第3544號
聲  請  人  
即  被  告  何冠德




選任辯護人  王捷拓律師
            潘思澐律師
上列聲請人即被告因違反組織犯罪防制條例等案件（本院110年
度原金重訴字第1683號），不服本院受命法官於中華民國110年9
月17日所為羈押之處分，聲請撤銷羈押，本院合議庭裁定如下：
    主    文
聲請駁回。
    理    由
一、聲請意旨略以：被告何冠德已坦承犯行及清楚交代所有犯罪
    事實，並深刻反省自身行為，無再犯、串證或湮滅事證之可
    能，況本案大部分共同被告業已坦承犯罪，經本院准予具保
    ，被告就未到案之其他共犯之犯行已交代清楚，本案相關重
    要事證業經檢警扣案，予以停止羈押改為具保處分應無妨害
    本案日後審判；又被告有一技之長，非有犯罪習慣，卷內事
    證亦無被害人資料，未見原羈押裁定說明何以認機房人員從
    事詐騙多次，被告並無反覆實施之虞；被告自始均坦承犯行
    ，應合於所犯組織犯罪防制條例第8條第1項後段規定與刑法
    第59條適用，其刑經遞減後已非重罪；再被告家中有年邁祖
    母、受傷胞弟需撫養照顧，又無犯罪前科，所剩犯罪所得均
    經檢警查扣，應無逃亡之可能，綜前，已無羈押之必要等語
    。　
二、按被告經法官訊問後，認為犯罪嫌疑重大，而有下列情形之
    一，非予羈押，顯難進行追訴、審判或執行者，得羈押之：
    二、有事實足認為有湮滅、偽造、變造證據或勾串共犯或證
    人之虞者；被告經法官訊問後，認為犯下列各款之罪，其嫌
    疑重大，有事實足認為有反覆實行同一犯罪之虞，而有羈押
    之必要者，得羈押之：刑法第339 條、第339 條之3 之詐欺
    罪、第339 條之4 之加重詐欺罪，刑事訴訟法第101 條第1
    項第2 款、第101 條之1 第1 項第7 款分別定有明文。次按
    羈押被告之目的，在於確保訴訟程序之進行、確保證據之存
    在、真實及確保刑罰之執行，而被告有無羈押之必要，及羈
    押後其原因是否仍然存在，有無繼續羈押之必要，均屬事實
    認定之問題，法院有依法認定裁量之職權，自得就具體個案
    情節予以斟酌決定，如就客觀情事觀察，法院許可羈押之裁
    定在目的與手段間之衡量，並無明顯違反比例原則情形，即
    無違法或不當可言。
三、經查：
　㈠被告因違反組織犯罪防制條例等案件，經檢察官提起公訴，
  　由本院以110 年度原金重訴字第1683號案件（即本案）予以
    審理，於民國110 年9 月17日經本院受命法官訊問後，認為
    被告犯罪嫌疑重大，且尚有詐欺集團成員未併予查獲，足認
    被告有勾串共犯或證人之虞；另因本案機房自108 年2 月起
    至同年12月止由機房人員從事詐騙多次，足認被告有反覆實
    施加重詐欺取財之虞，而依刑事訴訟法第101 條第1 項第2
    款、第101 條之1 第1 項第7 款規定，而諭知羈押3 月並禁
    止接見通信之處分等情，有本院訊問筆錄及押票影本在卷可
    稽，並經本院職權調取本案之電子案卷核閱無訛。
　㈡聲請意旨雖以上開理由聲請撤銷原羈押處分，惟：
　⒈被告於本院受命法官訊問時，坦承組織犯罪防制條例第3條第
    1 項前段、刑法第339 條之4 第1 項第2 款、洗錢防制法第
    14條之犯行，並有起訴書所載證據在卷可證，足認被告涉犯
    上開犯罪，犯罪嫌疑確屬重大。
　⒉被告在詐欺集團內所擔任角色、參與及分工細節、程度，均
  　攸關被告之刑責輕重，則在受命法官行準備程序詢問檢察官
    、被告及辯護人之意見後，並排定審理期日調查共犯或證人
    之前，苟未羈押被告並禁止接見、通信，衡情被告與其他共
    犯可能利用各種管道勾串、影響或變更日後證詞，以致影響
    本案真實之調查與發現，堪認被告確有勾串共犯或證人之虞
    ；又本案搜索扣押所得之證物，仍有再與被告確認書證、物
    證內容及待證事實之必要，且需與共同正犯互核，是在尚未
    調查之前，被告間之陳述均可能因串證而遭污染，是刑事訴
    訟法第101 條第1 項第2 款之羈押原因確實存在。被告徒以
    其已供述實情、重要事證業經檢警扣案為由，主張無勾串共
    犯或證人之虞，委無可採。再者，本案尚有未查獲之詐欺集
    團成員，倘任令被告具保、責付或限制住居，其非無可能為
    減輕其自身涉案程度以求獲判輕刑，或為能脫免其他共犯之
    刑責而與其他共犯互為串證，且參以起訴書所載犯罪事實與
    被告警詢、偵查、羈押訊問時之供述，被告為本案詐欺集團
    之發起及指揮者，若被告未予羈押恐仍有管道與未到案共犯
    互通訊息，以為己有利之供述，而此實係本案所應杜絕之情
    事，且依被告於本院受命法官訊問時供述，其對其他未到案
    共犯有相當影響力，足認其有勾串共犯或證人而使案情陷於
    晦暗之虞。從而，原羈押處分認被告有事實足認為有勾串共
    犯或證人之虞者，實非無據。
  ⒊再依本案起訴書所載犯罪事實，本案詐欺集團係利用電話對
    大陸地區之人民實施多次詐欺犯行，並招募多名詐欺集團成
    員共同參與詐欺犯罪組織之情節，可見本案詐欺集團規模非
    小，成員組織、分工亦屬完備，詐欺對象為不特定之人，具
    廣泛性，其犯罪方法概屬反覆對不特定之可能詐騙對象實施
    犯罪，其等所為屬對於他人財產之重大侵害，再衡諸詐欺集
    團犯罪型態本即具分工性、職業性、集團性，其犯行在本質
    上具有反覆、延續實行之特徵，其反覆實施之可能性甚高。
    被告雖供稱前有正當職業或一技之長，卻輕易為不法利益所
    誘而於108 年2 月間發起、指揮本案詐欺機房，觀諸被告從
    事本案犯罪之條件、歷程，被告之客觀外在條件並未有明顯
    之改變，被告即有可能再為同一犯罪之危險。另被告自承為
    本案電信詐欺機房之發起、指揮者，其對於如何邀集成員、
    架設詐欺機房等節之運作即知之甚詳，若欲重啟電信詐欺機
    房當非難事，容有反覆參與加重詐欺犯罪之高度可能，足認
    有反覆實施刑法第339 條之4 加重詐欺取財罪之虞，符合刑
    事訴訟法第101 條之1 第1 項第7 款所規定羈押之事由。
  ⒋並且，集團性之詐欺取財犯罪嚴重危害我國社會治安及國際
    形象，為保障民眾財產法益及維護社會治安，經考量上情，
    並斟酌被告本案所涉犯罪情節對社會及個人法益之危害性，
    再就本案案件進行進度、國家刑罰權遂行之公益性考量及被
    告人身自由私益兩相衡量，原羈押處分認有羈押被告之必要
    ，難認有何違法不當之處。至於被告提及之家庭狀況等節，
    經核尚與本案有無羈押之原因及必要性之法律判斷無涉，附
    此敘明。
四、綜上所述，本院受命法官於訊問被告後，認被告犯罪嫌疑重
    大，且有前揭羈押之原因，非予羈押顯難進行審判或執行，
    而為羈押之強制處分，核屬受命法官本於職權之適法行使，
    本院審酌上開各情，認原羈押處分並無任何違法、不當或逾
    越比例原則之情形，聲請意旨指摘原羈押處分不當，聲請撤
    銷或變更原羈押處分，並聲請具保停止羈押，為無理由，應
    予駁回。　　
五、依刑事訴訟法第416條第4項、第412條，裁定如主文。
中　　華　　民　　國　　110 　年　　10　　月　　12 　日
                  刑事第十二庭　審判長法　官　廖慧娟
                                      法  官　黃震岳
                                      法  官　張意鈞
上正本證明與原本無異。
不得抗告
                                      書記官  陳怡臻
中　　華　　民　　國　　110 　年　　10　　月　　12　　日